【裁判字號】    89,上易,1241
【裁判日期】    890523
【裁判案由】    竊盜
【裁判全文】
臺灣高等法院刑事判決                          八十九年度上易字第一二四一號
    上  訴  人  台灣新竹地方法院檢察署檢察官
    被      告  甲○○
右上訴人因被告竊盜案件，不服台灣新竹地方法院八十八年度易字第八四四號，中華
民國八十九年二月二十四日第一審判決（起訴案號：台灣新竹地方法院檢察署八十八
年度偵字第五九九四號），提起上訴，本院判決如左：
    主   文
上訴駁回。
    理   由
一、公訴意旨略以：被告甲○○意圖為自己不法之所有，於民國八十八年八月二日上
    午十一時三十分許，在新竹縣竹北市○○○路三十八號，以拾得之客觀上足資作
    為兇器使用之起子二支、鐮刀二把，以前開工具撬開破壞上址後門鋁門窗侵入著
    手行竊，尚未搜得財物時，即為乙○○發現報警查獲，並扣得上開工具，因認其
    涉有刑法第三百二十一條第二項、第一項第二款、第三款之加重竊盜未遂罪嫌。
二、公訴意旨認被告涉有前開加重竊盜未遂罪嫌，無非係以前開事實業據被告甲○○
    坦承不諱，核與被害人乙○○指述情節相符，並有照片六紙附卷可稽為其論據。
三、訊據被告甲○○，固坦承於右揭時、地持起子等物破壞鋁門窗欲入屋行竊等情，
    惟辯稱：伊剛進入屋內，即被查獲逮住，尚未行竊等語。
四、按刑法上之未遂犯，必須已著手於犯罪行為之實行而不遂，始能成立，此在刑法
    第二十五條第一項規定甚明，同法第三百二十一條之竊盜罪，為第三百二十條之
    加重條文，自係以竊取他人之物為其犯罪行為之實行，至該條第一項各款所列情
    形，不過為犯竊盜罪之加重條件，如僅著手於該項加重條件之行為而未著手搜取
    財物，仍不能以本條之竊盜未遂論。是侵入某公司內，既未著手於客觀上可認為
    竊盜行為之實行，縱其目的係在行竊，仍難論以竊盜未遂之罪。最高法院二十七
    年滬上字第五四號、二十八年滬上字第八號分別著有判例。
五、經查：被告始終供稱伊侵入新竹縣竹北市○○○路三十八號全球影音光碟店內，
    尚未著手行竊即被查獲，核與被害人乙○○於原審陳稱：「那天我正在盤點，發
    現後面有聲音，去看，發現有人撬門，我就叫人報警，他 (指被告) 進來就制服
    他，把他抓起來」、「他一進來，我就制服他」等語 (第一審卷第十三頁反面、
    第十四頁) 相符。足見被告係於侵入被害人之店內時，因被害人早已知悉、報警
    ，而即刻被制服查獲。其既未開始著手搜取財物，顯未著手於竊盜行為之實行。
    按諸前揭判例意旨，被告雖已著手於加重條件之行為，仍不得論以加重竊盜未遂
    罪。而被害人就被告其餘所涉毀損及無故侵入住居部分，復均未提出告訴，依法
    亦不得遽以該等罪名相繩，併此敘明。
六、原審以不能證明被告犯罪，諭知被告無罪之判決，經核並無不合。檢察官上訴意
    旨，仍以被告已開始搜尋財物之行為，認應成立加重竊盜未遂罪，指摘原判決不
    當，依前所述，為無理由，應予駁回。
據上論斷，應依刑事訴訟法第三百六十八條，判決如主文。
本案經檢察官鍾鳳玲到庭執行職務。
中    華    民    國    八十九    年       五       月      二十三      日
                          臺灣高等法院刑事第七庭
                              審判長法  官  蘇  隆  惠
                                    法  官  施  俊  堯
                                    法  官  洪  曉  能
右正本證明與原本無異。
不得上訴。
                                    書記官  丁  淑  蘭
中    華    民    國    八十九    年       五       月      二十四      日


司法院資訊處製作；財團法人民間司法改革基金會備份。
